【裁判字號】    90,易,105
【裁判日期】    900829
【裁判案由】    傷害
【裁判全文】
臺灣苗栗地方法院刑事判決                          九十年度易字第一五號
    公  訴  人  臺灣苗栗地方法院檢察署檢察官
    被      告  丙○○○
右列被告因傷害案件，經檢察官提起公訴（八十九年度偵字第二二八二號），本院判
決如左：
    主  文
丙○○○共同傷害人之身體，處拘役伍拾日，如易科罰金，以參佰元折算壹日。
    事  實
丙○○○於民國八十九年四月二十二日下午十八時許，夥同不詳姓名之已成年男女多
人，至苗栗縣頭份鎮中華市場乙○○擺設之攤位前，向乙○○催討債務。雙方因故發
生口角，丙○○○竟與其隨行之上開不詳姓名之已成年男女，基於傷害之共同犯意，
由丙○○○隨手在攤位上取出高麗菜朝向乙○○之身體丟擲，另與丙○○○隨行之上
開不詳姓名之已成年女子一名，即以不明之噴劑噴向乙○○雙眼，致乙○○眼睛睜不
開無法抵抗之際，再由與丙○○○隨行之上開不詳姓名之已成年男子多人，共同對乙○○毆打，致乙○○受有兩眼化學性燒傷、前額瘀傷3×3公分、胸部瘀傷3×5公分、
背部瘀傷1×5公分、頭枕部皮下血腫2×2公分之傷害。案經乙○○訴由臺灣苗栗地方
法院檢察署檢察官偵查起訴。
    理  由
一、訊據被告丙○○○矢口認有右揭傷害犯行，辯稱：告訴人乙○○和其母親積欠伊
    配偶二百多萬元，伊當日去找告訴人，要其還債，告訴人卻以三字經罵伊，並用
    蔬菜向伊丟擲，伊被打到哭，還受傷，伊並未夥同多名男女去毆打告訴人云云。
    然查：右開事實，業據告訴人指訴甚詳，並經證人丁○○證述明確，復有診斷證
    明書二紙附卷可稽。至另一證人甲○○雖到庭證稱：伊在場並未看到有人拿噴劑
    噴告訴人，亦未看到告訴人受傷云云，然證人甲○○亦證稱，伊離開時，被告和
    告訴人還在爭吵等語，顯見證人甲○○並未全程目睹，其證言自難作為有利於被
    告之證據。是被告上開所辯不足採信，其犯行洵堪認定。
二、核被告所為，係犯刑法第二百七十七條第一項之傷害罪。查被告所犯上開傷害之
    罪，與上開不詳姓名之已成年男女多人，有犯意之聯絡及行為之分擔，均為共同
    正犯。爰審酌被告之素行良好、因討債不成卻未循正當途徑而罹犯法典，與告訴
    人所受之傷害程度及被告犯罪後之態度等一切情狀，量處如主文所示之刑，並諭
    知易科罰金之折算標準，以資懲儆。
據上論斷，應依刑事訴訟法第二百九十九條第一項前段、刑法第二十八條、第二百七
十七條第一項、第四十一條第一項前段，罰金罰鍰提高標準條例第一條前段，第二條
，判決如主文。
中    華    民    國    九十      年    八        月      二十九      日
                                   台灣苗栗地方法院刑事第一庭
                                             法  官  巫  政  松
右正本證明與原本無異。
如不服本判決，應於送達後十日內向本院提出上訴狀 (須附繕本)，上訴於台灣高等
法院台中分院。
                                             書記官  陳  爵  星
中    華    民    國    九十      年    八        月      二十九      日
附錄本案論罪科刑法條全文
刑法第二百七十七條第一項
傷害人之身體或健康者，處三年以下有期徒刑、拘役或一千元以下罰金 (罰金部分已
提高至十倍)。


司法院資訊處製作；財團法人民間司法改革基金會備份。
